【裁判字號】    99,交簡上,189
【裁判日期】    991210
【裁判案由】    過失傷害
【裁判全文】
臺灣板橋地方法院刑事判決           99年度交簡上字第189號
上  訴  人  臺灣板橋地方法院檢察署檢察官
被      告  蔡家銘
上列上訴人即被告因過失傷害案件，不服本院99年度交簡字第29
51 號 ，民國99年6 月22日所為第一審刑事簡易判決（聲請簡易
判決處刑案號：99年度偵字第9666號），提起上訴，本院管轄之
第二審合議庭判決如下：
    主      文
上訴駁回。
蔡家銘緩刑貳年。
    事實及理由
一、本案經本院審理結果，認第一審以被告蔡家銘犯刑法284 條
    第1 項前段之過失傷害罪，事證明確，適用刑事訴訟法第44
    9 條第2 、3 項、刑法第284 條第1 項前段、第55條、第62
    條前段、第41條第1 項前段、刑法施行法第1 條之1 規定，
    並審酌被告既騎乘機車參與道路交通，本應小心謹慎以維自
    身及他人之安全，竟貪圖一時之快，疏未注意車前狀況及減
    速慢行致生本件交通事故，並致告訴人邱蔡美足受傷非輕，
    且迄未與告訴人洪宗和、邱蔡美足達成和解，兼衡其原無前
    科，有臺灣高等法院被告前案紀錄表1份 在卷可稽，及其智
    識程度、生活狀況等一切情狀，判處拘役55日，如易科罰金
    ，以新臺幣1,000 元折算1 日，其認事用法均無違誤，量刑
    亦屬妥適，應予維持。均引用第一審刑事簡易判決記載之事
    實、證據及理由（如附件）。
二、上訴意旨略以：被告撞擊告訴人洪宗和當時，告訴人之車輛
    已經行駛至黃網線中心點，並非被告所述告訴人方自案發地
    點衝出等語，故被告所述不實；又原判決所指告訴人所騎機
    車係倒在案發地點交叉路口，靠近道路中心線位置，後方留
    有1.4 公尺刮地痕，亦屬錯誤認定；再被告於案發後並未關
    心告訴人，原審僅量處被告拘役刑度，有過輕之嫌等語。
三、經查：
（一）本件交通事故發生後，告訴人洪宗和所騎乘之機車係倒在
      上開交岔路口靠近道路中心線之位置，後方留有長1.4 公
      尺之刮地痕，被告所騎乘之機車則係倒在忠孝路1 段（往
      正義北路方向）超過忠孝路1 段12號旁巷弄之外側車道，
      機車後方留有一道自交岔路口黃網區內開始長達7.4 公尺
      之刮地痕，黃網區內並留有血跡等情，有道路交通事故現
      場圖1 份及現場照片9 張在卷可稽【見99年度偵字第9666
      號卷（下稱偵卷）第21、26-30 頁】，是依2 車在肇事後
      倒地之位置、刮地痕之起點、血跡之位置研判，雙方發生
      碰撞之地點應係在告訴人洪宗和所騎乘之機車倒地刮地痕
      起點附近，亦即係在上開交岔路口內側車道與外側車道間
      車道線延伸線附近，輔以二車車損之位置分別係在被告所
      騎乘機車之車頭及告訴人洪宗和所騎乘機車之左側車身後
      方，亦有車損照片在卷可佐（見偵卷第30-34 頁），可見
      告訴人洪宗和所騎乘之機車係在駛入上開交岔路口並行至
      接近內外側車道分線處（往正義北路方向），而遭沿忠孝
      路1 段（往正義北路方向）直行之被告機車撞擊。所以告
      訴人洪宗和所騎乘之機車，在被告所騎乘之機車尚未進入
      上開交岔路口之際，既已先行進入上開交岔路口，被告在
      進入上開交岔路口前，自應可注意到在前方交岔路口內之
      告訴人洪宗和機車，被告騎乘機車行經設置有閃光黃燈之
      交岔路口，竟疏未注意車前狀況並減速接近，致生本件交
      通事故，其駕駛行為具有過失，至為明確。而原審亦同此
      認定（見原審判決書第2 、3 頁），是上訴意旨徒以：被
      告撞擊告訴人洪宗和當時，告訴人之車輛已經行駛至黃網
      線中心點，並非被告所述告訴人方自案發地點衝出；又原
      判決所指告訴人所騎機車係倒在案發地點交叉路口，靠近
      道路中心線位置，後方留有1.4 公尺刮地痕，亦屬錯誤認
      定云云，尚非可採，是上訴人據此提起上訴，為無理由。
      且本院認本件車禍被告之過失傷害責任已臻明確，是公訴
      人聲請送請鑑定部分，本院認為已無必要，附此指明。
（二）檢察官前揭上訴意旨指摘原審量刑過輕云云，惟按關於刑
      之量定，係實體法上賦予法院得為自由裁量之事項，倘其
      未有逾越法律所規定之範圍，或濫用其權限，即不得任意
      指摘為違法。原審已審酌被告於原審判決時未與告訴人達
      成和解並賠償其損害之犯後態度，至於被告於案發後是否
      關心告訴人等之情形，應已包含在上揭犯後態度情形審酌
      在內。是經原審審酌該等事項，而於法定量刑範圍內予以
      量刑，而無失出失入之明顯違誤，依據上揭說明，即不得
      任意指摘其為違法，是上訴人據此提起上訴，亦無理由。
四、然查被告前未曾因故意犯罪而受有期徒刑以上刑之宣告，有
    其臺灣高等法院被告前案紀錄表附卷可按，其因一時疏忽，
    偶罹刑典，上訴後已與告訴人洪宗和、邱蔡美足2 人以66,0
    00元成立民事上調解，且該66,000元告訴人已全部收訖等情
    ，亦為告訴人洪宗和於本院準備程序中所供明（見本院99年
    9 月6 日準備程序筆錄第5 頁），本院認其經此刑之宣告後
    ，當能知所警惕，信無再犯之虞，所宣告之刑以暫不執行為
    適當，爰併宣告緩刑2 年，以啟自新。
據上論斷，應依刑事訴訟法第455 條之1 第1 項、第3 項、第36
8 條、第373 條，刑法第74條第1 項第1 款，判決如主文。
本案經檢察官陳映蓁到庭執行職務。
中    華    民    國    99    年    12    月    10    日
                    交通法庭  審判長法  官  劉元斐
                                    法  官  李俊彥
                                    法  官  方鴻愷
以上正本證明與原本無異。
不得上訴。
                                    書記官  江怡萱
中    華    民    國    99    年    12    月    20    日
附錄本案論罪科刑法條全文：
中華民國刑法第284條
因過失傷害人者，處6 月以下有期徒刑、拘役或5 百元以下罰金
，致重傷者，處1 年以下有期徒刑、拘役或5 百元以下罰金。
從事業務之人，因業務上之過失傷害人者，處1 年以下有期徒刑
、拘役或1 千元以下罰金，致重傷者，處3 年以下有期徒刑、拘
役或2 千元以下罰金。

司法院資訊處製作；財團法人民間司法改革基金會備份。
